ACORDAO-COMPLETO-2350949

ACÓRDÃO DE RELAÇÃO

ACÓRDÃO DE RELAÇÃO 3090/2019 ATA 11/2019 - PRIMEIRA CÂMARA

Acórdão 3090/2019-TCU-Primeira Câmara
VISTOS, relacionados e discutidos estes autos de recurso de reconsideração, interposto por Maristela Sanches Bizarro, contra o Acórdão 8517/2018-TCU-Primeira Câmara (peça 80) ;
Considerando que o referido acórdão julgou irregulares as contas dos responsáveis: Associação Centro Cineclubista de São Paulo, Eufraudísio Modesto Filho e Maristela Sanches Bizarro, condenando-os em débito e lhes aplicando multa;
                   Considerando que o prazo para a interposição de recurso de reconsideração é de quinze dias, conforme o estabelecido no art. 33 da Lei 8.443/1992 e no art. 285 do Regimento Interno; 
Considerando que Maristela Sanches Bizarro foi notificada do referido acórdão em 3/10/2017 (peça 91) , e que protocolizou recurso de reconsideração em 2/4/2018 (peça 111) ;
Considerando que o art. 32, parágrafo único, da Lei nº 8.443/1992 e o art. 285, § 2º, do Regimento Interno, estabelece que não se conhecerá de recurso de reconsideração quando intempestivo, salvo em razão de superveniência de fatos novos e dentro do período de cento e oitenta dias contado do término do prazo indicado no caput, caso em que não terá efeito suspensivo;
Considerando que a recorrente não apresentou na peça recursal elementos novos capazes de ensejar o afastamento da intempestividade do recurso, o que implica no seu não conhecimento;
Considerando os pareceres uniformes da Secretaria de Recursos e do Ministério Público, pelo não conhecimento do recurso;
Os Ministros do Tribunal de Contas da União, reunidos em Sessão de Primeira Câmara, ACORDAM, por unanimidade, com fundamento nos arts. 32, parágrafo único, e 33 da Lei 8.443/92 e no § 2º do art. 285 do Regimento Interno, em não conhecer do recurso de reconsideração e dar ciência à recorrente do teor deste Acórdão.
1. Processo TC-Processo 031.743/2013-7 (TOMADA DE CONTAS ESPECIAL) 
	1.1. Responsáveis: Associação Centro Cineclubista de São Paulo (06.101.859/0001-73) ; Eufraudísio Modesto Filho (XXX.789.858-XX) ; Maristela Sanches Bizarro (XXX.435.388-XX) 
	1.2. Recorrente: Maristela Sanches Bizarro (XXX.435.388-XX) 
	1.3. Órgão/Entidade: Entidades e Órgãos do Governo do Estado de São Paulo
	1.4. Relator: Ministro Walton Alencar Rodrigues
	1.5. Representante do Ministério Público: Procurador Marinus Eduardo De Vries Marsico
	1.6. Relator da deliberação recorrida: Ministro Benjamin Zymler
	1.7. Unidades Técnicas: Secretaria de Recursos (SERUR) ; Secretaria de Controle Externo de Tomada de Contas Especial (SecexTCE) .
	1.8. Representação legal: não há.
	1.9. Determinações/Recomendações/Orientações: não há.

Primeira Câmara

Associação Centro Cineclubista de São Paulo (06.101.859/0001-73); Eufraudísio Modesto Filho (XXX.789.858-XX); Maristela Sanches Bizarro (XXX.435.388-XX)

ACORDAO-COMPLETO-2521936

Acórdão de Relação 697/2022 - Primeira Câmara

Acórdão de Relação

WALTON ALENCAR RODRIGUES

Ministro Benjamin Zymler

não há.

Procurador Marinus Eduardo De Vries Marsico

TOMADA DE CONTAS ESPECIAL (TCE)

Secretaria de Recursos (SERUR); Secretaria de Controle Externo de Tomada de Contas Especial (SecexTCE).